臺灣雲林地方法院刑事判決　　　　　　　100年度訴字第352號
公　訴　人　臺灣雲林地方法院檢察署檢察官
被　　　告　魏中平
上列被告因違反毒品危害防制條例案件，經檢察官提起公訴（
100 年度毒偵字第526 號），及檢察官聲請以簡易判決處刑（
100 年度毒偵字第653 號），本院斗六簡易庭認為宜以通常程序
審理（原案號：100 年度六簡字第172 號），移送本院普通庭，
因被告於準備程序期日就被訴事實為有罪陳述，本院合併進行簡
式審判程序，並合併判決如下：
    主  文
魏中平施用第一級毒品，累犯，處有期徒刑拾月。又施用第二級
毒品，累犯，處有期徒刑柒月。應執行有期徒刑壹年貳月。
    事  實
一、魏中平前因施用毒品案件，經觀察、勒戒後，認無繼續施用
    毒品之傾向，於民國88年5 月17由臺灣雲林地方法院檢察署
    檢察官以88年度偵字第1621號為不起訴處分確定。復因施用
    毒品案件，經起訴並戒治，由臺灣彰化地方法院以88年度訴
    字第679 號判決判處有期徒刑8 月確定；因施用毒品案件，
    經臺灣嘉義地方法院以89年度訴字第675 號判決判處應執行
    有期徒刑1 年6 月確定；再因施用毒品案件，經起訴並戒治
    ，由本院以92年度訴字第70號判決判處有期徒刑2 年確定，
    於94年11月30日執行完畢。又因施用毒品案件，經本院以96
    年度訴字第575 號、97年度訴字第632 號判決各判處有期徒
    刑1 年確定，於98年12月7 日假釋出監付保護管束，於99年
    2 月12日假釋期滿未經撤銷，以已執行完畢論。詎其仍未戒
    除毒癮，而為下列行為：
  (一)基於施用第一級毒品海洛因之犯意，於100 年3 月1 日14時
    許，在雲林縣斗六市鎮○里○○路266 巷20號住處內，以將
    海洛因摻水置於針筒內注射血管之方式，施用第一級毒品海
    洛因1 次。嗣於100 年3 月3 日，經臺灣雲林地方法院檢察
    署觀護人室採集其尿液送驗，結果呈現嗎啡陽性反應。【以
    上為100 年訴字第352 號案件部分】
  (二)復基於施用第二級毒品甲基安非他命之犯意，於100 年3 月
    7 日14時許，在上開住處內，以將甲基安非他命置於玻璃球
    內以火燒烤產生煙霧後吸食其煙之方式，施用第二級毒品甲
    基安非他命1 次。嗣於100 年3 月10日，經臺灣雲林地方法
    院檢察署觀護人室採集其尿液送驗，結果呈現甲基安非他命
    陽性反應，而查獲上情。【以上為100 年易字第332 號案件
    部分】
二、案經臺灣雲林地方法院檢察署檢察官檢舉後偵查起訴。
    理  由
一、本件被告所犯為死刑、無期徒刑、最輕本刑為三年以上有期
    徒刑以外之罪，亦非屬高等法院管轄之第一審案件，其於準
    備程序進行中，先就被訴事實為有罪之陳述，經法官告知簡
    式審判程序之旨，並聽取公訴檢察官之意見後，依刑事訴訟
    法第273 條之1 第1 項、第273 條之2 等規定，裁定進行簡
    式審判程序，且不受同法第159 條第1 項、第161 條之2 、
    第161 條之3 、第163 條之1 及第164 條至第170 條所規定
    證據能力認定及調查方式之限制，合先敘明。
二、上開事實，業經被告於本院審理時均坦承不諱，而其分別於
    100 年3 月3 日9 時36分、100 年3 月10日9 時44分許，在
    臺灣雲林地方法院檢察署觀護人室所採集之尿液，經送往臺
    灣檢驗科技股份有限公司以酵素免疫分析法EIA 篩檢及氣相
    層析質譜儀法GC／MS檢驗之結果，事實一(一)之報告確呈現嗎
    啡陽性反應，事實一(二)之報告確呈現甲基安非他命陽性反應
    ，此有臺灣雲林地方法院檢察署受保護管束人（被告）尿液
    檢體監管紀錄表2 份，及臺灣檢驗科技股份有限公司100 年
    3 月23日、100 年3 月30日濫用藥物尿液檢驗報告各1 紙附
    卷可稽（第526 號偵查卷第4 、6 頁，第653 號偵查卷第3
    、5 頁），足認被告之自白與事實相符，堪予採信。再按毒
    品危害防制條例於92年7 月9 日修正公布，自93年1 月9 日
    施行，其中第20條將施用毒品之刑事處遇程序，區分為「初
    犯」及「5 年內再犯」、「5 年後再犯」。而依修正後之規
    定，僅限於「初犯」及「5 年後再犯」2 種情形，始應先經
    觀察、勒戒或強制戒治程序。倘被告於5 年內已再犯，經依
    法追訴處罰，縱其第3 次（或第3 次以上）再度施用毒品之
    時間，在初犯經觀察、勒戒或強制戒治執行完畢釋放5 年以
    後，已不合於「5 年後再犯」之規定，且因已於「5 年內再
    犯」，顯見其再犯率甚高，原實施觀察、勒戒或強制戒治，
    已無法收其實效，即應依該條例第10條處罰（最高法院95年
    度第7 次刑事庭會議決議參照）。經查，前因施用毒品案件
    ，經觀察、勒戒後，認無繼續施用毒品之傾向，於88年5 月
    17由臺灣雲林地方法院檢察署檢察官以88年度偵字第1621號
    為不起訴處分確定。復因施用毒品案件，經起訴並戒治，由
    臺灣彰化地方法院以88年度訴字第679 號判決判處有期徒刑
    8 月確定；因施用毒品案件，經臺灣嘉義地方法院以89年度
    訴字第675 號判決判處應執行有期徒刑1 年6 月確定；再因
    施用毒品案件，經起訴並戒治，由本院以92年度訴字第70號
    判決判處有期徒刑2 年確定，於94年11月30日執行完畢。又
    因施用毒品案件，經本院以96年度訴字第575 號、97年度訴
    字第632 號判決各判處有期徒刑1 年確定，於98年12月7 日
    假釋出監付保護管束，於99年2 月12日假釋期滿未經撤銷，
    以已執行完畢論，此有臺灣高等法院被告前案紀錄表1 份附
    卷可參，是本件被告雖係於受觀察、勒戒執行完畢後5 年後
    ，再犯本件毒品危害防制條例第10條第1 項、第2 項之罪，
    惟因前述5 年內曾另再犯施用毒品罪名而屬3 犯以上，均事
    證明確，被告犯行堪以認定，應依法論科。
三、核被告所為，係犯毒品危害防制條例第10條第1 項、第2 項
    之施用第一級、第二級毒品罪。被告持有第一級、第二級毒
    品之低度行為，則為施用之高度行為所吸收，均不另論罪。
    被告所犯施用第一級毒品罪與施用第二級毒品罪，犯意各別
    ，行為互殊，應分論併罰。又被告有如事實欄所記載之前科
    紀錄，此有臺灣高等法院被告前案紀錄表1 份附卷足憑，其
    於有期徒刑執行完畢後，5 年內故意再犯本件有期徒刑以上
    之罪，均為累犯，應依刑法第47條第1 項各加重其刑。爰審
    酌被告前因施用毒品案件，已經觀察勒戒、強制戒治、多次
    起訴科刑執行完畢，竟仍不思悔改，徹底袪除施用毒品之惡
    習，反而再次施用海洛因及甲基安非他命沈淪毒海，殊不可
    取，然念及被告施用毒品之犯行，在本質上乃屬戕害自己身
    心健康之行為，尚未有嚴重破壞社會秩序或侵害他人權益之
    情形，且犯後坦承犯行，態度尚佳，暨其自陳擔任紡織廠作
    業員、家中有父母待其撫養等一切情狀，分別量處如主文所
    示之刑，再定其應執行之刑。
四、據上論斷，應依刑事訴訟法第273 條之1 第1 項、第299 條
    第1 項前段，毒品危害防制條例第10條第1 項、第2 項，刑
    法第11條前段、第47條第1 項、第51條第5 款，判決如主文
    。
本案經檢察官朱啟仁到庭執行職務。
中    華    民    國  100     年    6     月    27    日
                  刑事第三庭    法  官  蕭雅毓
以上正本證明與原本無異。
如不服本判決應於收受判決後10日內向本院提出上訴書狀，並應
敘述具體理由；其未敘述上訴理由者，應於上訴期間屆滿後20日
內向本院補提理由書（均須按他造當事人之人數附繕本）。「切
勿逕送上級法院」。
                                書記官  鍾宜津
中    華    民    國   100    年    6     月    27    日
附錄本案論罪科刑法條全文：
毒品危害防制條例第10條
施用第一級毒品者，處 6 月以上 5 年以下有期徒刑。
施用第二級毒品者，處 3 年以下有期徒刑。